【裁判字號】    99,上訴,829
【裁判日期】    990525
【裁判案由】    違反毒品危害防制條例
【裁判全文】
臺灣高等法院高雄分院刑事判決         99年度上訴字第829號
上  訴  人
即  被  告  甲○○
上列上訴人因違反毒品危害防制條例案件，不服臺灣高雄地方法
院99年度審訴字第569 號中華民國99年4 月8 日第一審判決（起
訴案號：臺灣高雄地方法院檢察署99年度毒偵字第122 號），提
起上訴，本院判決如下：
     主  文
上訴駁回。
     理  由
一、按不服地方法院之第一審判決而上訴者，應向管轄第二審之
    高等法院為之，上訴書狀應敘述具體理由，刑事訴訟法第36
    1 條第1 項、第2 項定有明文。而所謂不服第一審判決之具
    體理由，必係依據卷內既有訴訟資料或提出新事證，指摘或
    表明第一審判決有何採證認事、用法或量刑等足以影響判決
    本旨之不當或違法，而構成應予撤銷之具體事由，始克當之
    （例如：依憑證據法則具體指出所採證據何以不具證據能力
    ，或依憑卷證資料，明確指出所為證據證明力之判斷如何違
    背經驗、論理法則）；倘僅泛言原判決認定事實錯誤、違背
    法令、量刑失之過重或輕縱，而未依上揭意旨指出具體事由
    ，或形式上雖已指出具體事由，然該事由縱使屬實，亦不足
    以認為原判決有何不當或違法者（例如：對不具有調查必要
    性之證據，法院未依聲請調查亦未說明理由，或援用證據不
    當，但除去該證據仍應為同一事實之認定），皆難謂係具體
    理由，俾與第二審上訴制度旨在請求第二審法院撤銷、變更
    第一審不當或違法之判決，以實現個案救濟之立法目的相契
    合，並節制濫行上訴。又第二審法院認為上訴書狀未敘述理
    由或上訴有刑事訴訟法第362 條前段之情形者，應以判決駁
    回之，同法第361 條第2 項、第367 條前段定有明文。是上
    訴書狀全未敘述理由者，應先命補正；已敘述理由但不具體
    者，毋庸命補正，應由第二審法院以判決逕予駁回上訴，未
    依法駁回者，有受理訴訟不當之違法，此有最高法院24年度
    總會決議第93號提案(四)可資參照，及該院所著97年台上字第
    892 號、第3889號判決，足資參考。
二、本件上訴人即被告甲○○於民國99年4 月15日收受原審判決
    後，在上訴期間內之同年月19日具狀向本院提起上訴，上訴
    理由意旨略以：按毒品危害防制條例第17條第1 項規定，若
    施用毒品者，供出毒品來源因而查獲者，減輕或免除其刑。
    而被告於98年11月27日檢察官偵查中，即向檢察官供陳毒品
    乃向藥頭「何志勇」所購入供吸食，檢方亦於99年度毒偵字
    第122 號記載於筆錄有卷可查，且經檢方另行偵辦。原審並
    未考量被告因供出上游而破獲，有得予減輕其刑之情形，仍
    遽以量處上訴人有期徒刑1 年之刑度，其判決實有違背法令
    ，被告對於原判決就應減輕其刑部分未予列入考量，誠難甘
    服。為此依法提起上訴，請撤銷原判決，更為判決適當之刑
    云云，有其刑事上訴理由狀在卷可稽（見本院卷第4-6 頁）
    。惟按犯毒品危害防制條例第10施用毒品罪，供出毒品來源
    ，因而查獲其他正犯或共犯者，依同條例第17條第1 項規定
    ，減輕或免除其刑。其所稱「供出毒品來源，因而查獲者」
    ，係指被告供出毒品來源之有關資料，諸如前手之姓名、年
    籍、住居所、或其他足資辨別之特徵等，使調查或偵查犯罪
    之公務員因而對之發動調查或偵查並查獲者而言。亦即被告
    具體提供毒品來源之資訊，使調查或偵查犯罪之公務員知悉
    而對之發動調查或偵查，並據以破獲者而言。此於法律上之
    解釋及適用，均已至為明確而無疑義。
三、經查，被告因違反毒品危害防制條例案件，經原審綜以：被
    告施用第一級毒品海洛因、第二級毒品甲基安非他命之事實
    ，業據其坦承不諱，且其為警所採集尿液經送檢驗後結果呈
    嗎啡、可待因、甲基安非他命之陽性反應，有高雄縣政府警
    察局旗山分局尿液採證代碼對照表（尿液編號：233 ）及台
    灣檢驗科技股份有限公司98年12月16日濫用藥物尿液檢驗報
    告各1 份附卷可稽，並有注射針筒扣案可佐，因認被告所犯
    毒品危害防制條例第10條第1 項、第2 項之施用第一級、第
    二級毒品犯行，洵堪認定，爰予分別判處有期徒刑10月、4
    月，並定其應執行刑為1 年。已詳敘所憑之證據與認定之理
    由，而為論敘，經核並無違背經驗法則或論理法則。而被告
    所稱其已供出毒品來源應予減輕其刑乙節，茲查被告雖曾於
    偵查中供稱其毒品係向「何智永」（或何志勇）購買，惟調
    查或偵查犯罪之公務員既迄未對其所供陳之「何智永」、「
    何志勇」發動任何調查或偵查，自無因而查獲正犯或共犯可
    言（見偵卷第61頁檢察事務官查詢結果、本院卷第25-29 頁
    「何智永」、「何志勇」之臺灣高等法院被告前案紀錄表及
    行動電話「0000000000」號查詢資料）。顯見被告所陳，其
    形式上即已不足以認為原判決有何不當或違法，自難謂其上
    開所陳，係已符合具體理由。
四、從而，被告空言藉詞提起上訴，泛指原審判決未予適用毒品
    危害防制條例第17條第1 項規定，減輕其刑為不當云云。經
    核係未依據卷內既有訴訟資料或提出新事實、新證據指出原
    判決有何不當或違法而為足以影響判決本旨，而構成應予撤
    銷之具體指摘事由，是其上訴指稱原審判決違誤，請求撤銷
    原判決，顯屬未敘述具體理由。按之上開規定，被告之上訴
    要屬違背法律上之程式，自應由本院依刑事訴訟法第367 條
    前段、第372 條規定，不經言詞辯論逕行判決如主文。
中    華    民    國    99    年    5     月    25    日
                  刑事第三庭    審判長法  官  莊崑山
                                      法  官  張意聰
                                      法  官  莊松泉
以上正本證明與原本無異。
如不服本判決應於收受本判決後10日內向本院提出上訴書狀，其
未敘述上訴理由者，並得於提起上訴後10日內向本院補提理由書
狀（均須按他造當事人之人數附繕本）「切勿逕送上級法院」。
中    華    民    國    99    年    5     月    25    日
                                      書記官  葉淑華

司法院資訊處製作；財團法人民間司法改革基金會備份。
